【裁判字號】    97,訴,412
【裁判日期】    970508
【裁判案由】    妨害自由等
【裁判全文】
臺灣臺南地方法院刑事判決               97年度訴字第412號
公  訴  人  臺灣臺南地方法院檢察署檢察官
被      告  乙○○
選任辯護人  林錫恩律師
            黃俊達律師
            劉錦勳律師
上列被告因妨害自由等案件，經檢察官提起公訴（96年度偵字第
14423號），被告於準備程序期日就被訴事實為有罪陳述，本院
合議庭裁定由受命法官獨任進行簡式審判程序，判決如下：
    主  文
乙○○共同私行拘禁剝奪他人行動自由，累犯，處有期徒刑拾月
，減為有期徒刑伍月，如易科罰金，以新台幣壹仟元折算壹日；
又以加害生命之事，恐嚇他人致生危害於安全，累犯，處有期徒
刑肆月，減為有期徒刑貳月，如易科罰金，均以新台幣壹仟元折
算壹日。應執行有期徒刑陸月，如易科罰金，以新台幣壹仟元折
算壹日。
    事實及理由
一、乙○○前因賭博案件，經臺灣高雄地方法院以94年度簡字第
    7448號判處有期徒刑3月確定，於民國（下同）95年7月24日
    易科罰金執行完畢。詎猶不思悔改，知悉邱耀賢與其友人「
    阿強」有債務糾紛後，竟夥同綽號「阿強」、「豆腐」及另
    二名真實姓名年籍均不詳之成年男子，共同基於剝奪他人行
    動自由、傷害、恐嚇危害安全之犯意聯絡，於96年4月4日21
    時許，見邱耀賢在位於臺南市○區○○路11號對面「天林茶
    行」購買茶葉後走出店家準備開車，遂共同以棍棒強押邱耀
    賢上乙○○所駕駛車牌號碼9883-LY號自小客車後，由乙○
    ○駕駛前開自小客車搭載「阿強」及邱耀賢，綽號「豆腐」
    及另2名不詳姓名之男子駕駛另輛車牌號碼不詳自小客車，
    先共同將邱耀賢載至位於臺南縣新化鎮某處鴨寮，將邱耀賢
    帶下車後，除共同毆打邱耀賢外，並要求邱耀賢簽立本票償
    還債務，邱耀賢不從，乙○○即以「要將你活埋」等言詞恫
    嚇邱耀賢，使邱耀賢心生畏懼，致生危害於生命安全，遂佯
    稱若乙○○等人委託綽號「苦樂」之人協調債務償還事宜，
    方願意簽立本票。乙○○等5人繼以將邱耀賢自上址鴨寮押
    上前開車輛，驅車前往位於臺南縣楠西鄉照興村頂湖五台山
    旁某處芒果園工寮。乙○○等5人在工寮內，並承上開剝奪
    他人行動自由之犯意及另行共同基於傷害之犯意，在工寮內
    圍毆邱耀賢、以煙蒂燙邱耀賢腳底之方式，剝奪邱耀賢行動
    自由，並致邱耀賢頭部、腳底、小腿、胸部、臉部受有傷害
    （傷害部分業據撤回告訴，另為不起訴處分）。乙○○等人
    繼而私行拘禁邱耀賢於前開工寮內，嗣於96年4月7日凌晨4
    時43分前某時許，邱耀賢方趁乙○○等人熟睡之際逃離工寮
    ，並於同日5時許向警方報案，經警方調閱案發地點及玉井
    山區路口監視畫面，發現乙○○因駕駛前開車牌號碼9883
    -LY號自小客車而涉有重嫌，始循線查獲上情。案經邱耀賢
    訴由臺南縣警察局玉井分局報告台灣台南地方法院檢察署檢
    察官偵查起訴。
二、本件係經被告乙○○於準備程序為有罪之表示，而經本院合
    議庭裁定由受命法官獨任以簡式審判程序加以審理，依刑事
    訴訟法第273條之2、第159條第2項之規定，不適用傳聞法則
    有關限制證據能力之相關規定；並得依同法第310條之2準用
    第454條之規定製作略式判決書（僅記載「證據名稱」），
    合先敘明。
三、證據名稱：
(一)、被告乙○○於偵訊及本院審理時之自白。
(二)、證人即告訴人邱耀賢於警詢時之證述。
(三)、台南縣警察局96年6月11日南縣警鑑字第09602200947號檢驗
    書1份。
(四)、楠西鄉曾文水庫往玉井市區○○路口監視器畫面翻拍照片（
    ）張。
(五)、台南市立醫院96年12月17日南市醫字第0960000874號函所附
    告訴人96年4月4日至12日就醫紀錄1份。
(六)、和解書1份。
(七)、台灣高等法院被告前案紀錄表1份。
四、核被告所為，係犯刑法第302條第1項之剝奪他人行動自由罪
    及第305條之恐嚇危害安全罪。被告乙○○與真實姓名年籍
    不詳綽號「阿強」、「豆腐」及另二名真實姓名年籍均不詳
    之成年男子，就上開妨害自由犯行有犯意聯絡及行為分擔，
    為共同正犯。被告所犯上開二罪間，犯意個別，行為互殊，
    應予分論併罰。被告前有如事實欄所載之前科紀錄等情，有
    台灣高等法院被告前案紀錄表1份在卷可稽。查被告於有期
    徒刑執行完畢後，5年內故意再犯本件法定刑有期徒刑以上
    之罪，依刑法第47條第1項之規定，構成累犯，並加重其刑
    。爰審酌被告之品行、犯罪之動機、目的、手段、對被害人
    所生之危害尚非重大，及犯罪後已與被害人達成和解，及其
    於本院審理時坦承犯行之態度等一切情狀，分別量處如主文
    所示之刑，恐嚇部分諭知易科罰金之折算標準。另本件被告
    犯罪行為之時間，係在96年4月24日以前，所犯罪名宣告刑
    在有期徒刑1年6月以下，合於中華民國九十六年罪犯減刑條
    例第2條第1項第3款之規定，應減其宣告刑二分之一，並於
    定應執行之刑後，併諭知易科罰金之折算標準。
據上論斷，應依刑事訴訟法第299條第1項前段，刑法第28條、第
302 條第1項、第305條、第47條第1項前段、第51條第5款，刑法
施行法第1條之1第1項、第2項前段，中華民國九十六年罪犯減刑
條例第2條第1項第3款、第7條，判決如主文。
本案經檢察官甲○○到庭執行職務。
中    華    民    國    97    年    5     月    8     日
                  刑事第七庭    法  官  高如宜
以上正本證明與原本無異。
如不服本判決應於收受本判決後10日內向本院提出上訴書狀，並
應敘述具體理由。如未敘述上訴理由者，應於上訴期間屆滿後20
日內向本院補提理由書狀（均須按他造當事人之人數附繕本）「
切勿逕送上級法院」。
                                書記官  陳姿利
中    華    民    國    97    年    5     月    16    日
附錄本案論罪科刑法條全文
中華民國刑法第302條第1項
私行拘禁或以其他非法方法，剝奪人之行動自由者，處5年以下
有期徒刑、拘役或3百元以下罰金。
中華民國刑法第305條
以加害生命、身體、自由、名譽、財產之事，恐嚇他人致生危害
於安全者，處2年以下有期徒刑、拘役或3百元以下罰金。


司法院資訊處製作；財團法人民間司法改革基金會備份。
